【裁判字號】    90,台簡抗,70
【裁判日期】    901227
【裁判案由】    給付票款
【裁判全文】
最高法院民事裁定                                  九十年度台簡抗字第七○號
    抗  告  人  甲○○
右抗告人因與日盛飼料股份有限公司間請求給付票款事件，對於中華民國九十年十一
月八日台灣雲林地方法院合議庭裁定（九十年度簡上字第四四號），提起抗告，本院
裁定如左：
    主  文
抗告駁回。
抗告訴訟費用由抗告人負擔。
    理  由
按對於簡易訴訟程序之第二審判決，其上訴利益逾民事訴訟法第四百六十六條所定之
額數者，當事人僅得以其適用法規顯有錯誤為理由，逕向最高法院提起上訴，並須經
原裁判法院之許可，此項許可，以訴訟事件所涉及之法律見解具有原則上之重要性者
為限，此觀同法第四百三十六條之二第一項、第四百三十六條之三第一項及第二項之
規定自明。本件抗告人對於原第二審判決提起上訴，所表明之上訴理由，無非以：民
國八十九年二月九日公布修正之民事訴訟法第二百七十七條已增訂但書規定，原第二
審判決未予考量並適用，即有消極不適用法規之顯然錯誤。且原第二審判決援引之最
高法院七十一年度台上字第三四三九號判決，其法律見解有失公平，已經該院七十三
年度第一次民事庭會議決議應由執票人就其主張之原因關係負舉證責任，是為求舉證
責任之公平分配，自應由執票人即相對人日盛飼料股份有限公司舉證證明原因關係存
在。而於票據訴訟為直接原因抗辯時，究應由何人負舉證之責，所涉及之法律見解具
有原則上之重要性云云，為其論據。惟按票據行為，為不要因行為，執票人不負證明
關於給付之原因之責任（本院六十四年台上字第一五四○號判例參照）。查相對人主
張系爭支票係為支付抗告人向伊訂貨而直接送交證人即抗告人之客戶丁朝瑞、黃金權
之貨款，抗告人雖予否認，但依上說明，相對人就其上開所主張之給付原因並不負證
明之責，則抗告人辯稱該支票係為擔保伊將來向相對人訂購魚飼料之貨款給付而簽發
交付，應由抗告人就此簽發交付系爭支票之原因，先負舉證責任，尚難謂有失公平，
故而原第二審判決以抗告人未盡舉證之責，認定其抗辯為不足採，維持第一審所為抗
告人敗訴判決，駁回其上訴，並無適用法規顯有錯誤，亦無所涉及之法律見解具有原
則上之重要性。乃抗告人逕向本院提起第三審上訴，原法院以不合民事訴訟法第四百
三十六條之二第一項、第四百三十六條之三第二項之規定，認不應許可，而裁定駁回
其上訴，經核於法並無違誤。抗告論旨，指摘原裁定不當，聲明廢棄，非有理由。
據上論結，本件抗告為無理由。依民事訴訟法第四百三十六條之二第二項、第四百九
十二條第一項、第九十五條、第七十八條，裁定如主文。
中      華      民      國     九十     年     十二     月    二十七    日
                              最高法院民事第一庭
                                  審判長法官  李  錦  豐
                                        法官  楊  鼎  章
                                        法官  吳  麗  女
                                        法官  劉  延  村
                                        法官  劉  福  聲
      右正本證明與原本無異
                                              書  記  官
中      華      民      國    九十一    年      一      月    二十三    日


司法院資訊處製作；財團法人民間司法改革基金會備份。
